Inventaris van het archief van de Permanente Krijgsraad voor de Zeemacht te ''s-Gravenhage, 1946-1990
Nationaal Archief, Den Haag
- Gegevenssystemen, 1
  - Toegangen op strafzaken, 1.1
    - Rolboeken van misdrijven en overtredingen., 1946-1965; 1-66; 66 delen
      - Overtredingen.1948-1965, 21-66; 46 delen
        - Nrs. 0501 - 1000, 1965, 65
        - Nrs. 1001 - 1469, 1965, 66
    - Register van de officier-commissaris bij de Krijgsraad voor de Zeemacht., 1951-1961; 67; deel
      Het register is per jaar ingedeeld op registernr. en bevat gegevens betreffende de zaak (naam verdachte), arrest, feit, instructie data, verhoren data, personalia, verwijzing en plaatsing of adres bijzonderheden.
    - Register van voorwaardelijk veroordeelden vanaf 1 september 1952., 1952-1962; 68; deel
    - Rolbladen openbare terechtzittingen van de Permanente Krijgsraad voor de Zeemacht te 's-Gravenhage., 1954-1990; 69-87; 19 pakken
      Geordend op datum zitting.
      - 1954-1955, 69
      - 1956, 70
      - 1957, 71
      - 1958-1959, 72
      - 1960, 73
      - 1961, 74
      - 1962, 75
      - 1963, 76
      - 1964, 77
      - 1965, 78
      - 1966, 79
        Openbaarheid beperkt tot 1 januari 2042
      - 1967-1968, 80
        Openbaarheid beperkt tot 1 januari 2044
      - 1969-1971, 81
        Openbaarheid beperkt tot 1 januari 2047
      - 1972-1974, 82
        Openbaarheid beperkt tot 1 januari 2050
      - 1975-1977, 83
        Openbaarheid beperkt tot 1 januari 2053
      - 1978-1980, 84
        Openbaarheid beperkt tot 1 januari 2056
      - 1981-1983, 85
        Openbaarheid beperkt tot 1 januari 2059
      - 1984-1987, 86
        Openbaarheid beperkt tot 1 januari 2063
      - 1988-1990, 87
        Openbaarheid beperkt tot 1 januari 2066
    - Alfabetische namenregisters, met vermelding van registratienummer, stamboeknummer en kwaliteit (functie cq. rang, bijvoorbeeld marinier 3e klasse)., 1956-1976; 88-89; 2 delen
      De registers zijn primair alfabetisch ingedeeld. Per letter is de ordening per jaar op registratienummer.
      - 1956-1961, 88
      - 1962-1976, 89
        Openbaarheid beperkt tot 1 januari 2052
  - Overige toegangen, 1.2
    - Klapper (alfabetisch register van alle voorkomende termen) op de ingekomen en uitgaande stukken van het parket van de fiscaal (klapper)., 1946-1950; 90; deel
      Zie voor de agenda's op de ingekomen en uitgaande stukken de inv.nrs. 91-95.
    - Algemene agenda's van ingekomen en uitgaande stukken van het parket van de fiscaal., 1946-1977; 91-95; 5 delen
      Zie voor de klapper inv.nr. 90.
      - 1946, 91
      - 1947, 92
      - 1948-1949, 93
      - 1951-1958, 94
      - 1959-1977, 95
    - Register voor inbeslaggenomen goederen en gratie., 1955-1963; 96; deel
- Dagvaardingen en vonnissen van strafzaken, 2
  De nummers zijn gebaseerd op een systeem van registernummering.
  - 1946, 97-102; 6 pakken
    Zie voor het rolboek inv.nr. 1.
    - Registernrs. 0001 - 0038., 97
    - Registernrs. 0039 - 0073., 98
    - Registernrs. 0074 - 0114., 99
    - Registernrs. 0115 - 0157., 100
    - Registernrs. 0172 - 0211., 101
    - Registernrs. 0212 - 0291., 102
  - 1947, 103-109; 7 pakken
    Zie voor de rolboeken inv.nrs. 2-3.
    - Registernrs. 0001 - 0100., 103
    - Registernrs. 0102 - 0180., 104
    - Registernrs. 0181 - 0280., 105
    - Registernrs. 0281 - 0390., 106
    - Registernrs. 0391 - 0610., 107
    - Registernrs. 0611 - 0771., 108
    - Registernrs. 0772 - 0858., 109
  - 1948, 110-115; 6 pakken
    Zie voor het rolboek misdrijven inv.nr. 4
    Zie voor het rolboek overtredingen inv.nr. 21.
    - Registernrs. 0001 - 0036., 110
    - Registernrs. 0037 - 0083., 111
    - Registernrs. 0084 - 0128., 112
    - Registernrs. 0129 - 0173., 113
    - Registernrs. 0174 - 0220., 114
    - Registernrs. 0221 - 0606., 115
  - 1949, 116-122; 6 pakken en 1 omslag
    De O staat voor overtredingen.
    Zie voor het rolboek misdrijven inv.nr. 5
    Zie voor het rolboek overtredingen inv.nr. 22.
    - Registernrs. 0001 - 0045., 116
    - Registernrs. 0046 - 0090., 117
    - Registernrs. 0091 - 0135., 118
    - Registernrs. 0136 - 0175., 119
    - Registernrs. 0176 - 0215., 120
    - Registernrs. 0216 - 0259., 121
    - Registernrs. O 0065 - O 0689., 122; omslag
  - 1950, 123-129; 6 pakken en 1 omslag
    Zie voor het rolboek misdrijven inv.nr. 6
    Zie voor het rolboek overtredingen inv.nr. 23.
    - Registernrs. 0001 - 0044., 123
    - Registernrs. 0046 - 0091., 124
    - Registernrs. 0092 - 0132., 125
    - Registernrs. 0133 - 0162., 126
    - Registernrs. 0163 - 0205., 127
    - Registernrs. 0206 - 0254., 128
    - Registernrs. O 0048 - O 0840., 129; omslag
  - 1951, 130-137; 7 pakken en 1 omslag
    Zie voor het rolboek misdrijven inv.nr. 7
    Zie voor het rolboek overtredingen inv.nr. 24.
    - Registernrs. 0001 - 0044., 130
    - Registernrs. 0045 - 0092., 131
    - Registernrs. 0093 - 0130., 132
    - Registernrs. 0131 - 0181., 133
    - Registernrs. 0182 - 0229., 134
    - Registernrs. 0230 - 0270., 135
    - Registernrs. 0271 - 0322., 136
    - Registernrs. O 0058 - O 0717., 137; omslag
  - 1952, 138-147; 9 pakken en 1 omslag
    Zie voor het rolboek misdrijven inv.nr. 8
    Zie voor het rolboek overtredingen inv.nrs. 25-26.
    - Registernrs. 0001 - 0050., 138
    - Registernrs. 0051 - 0100., 139
    - Registernrs. 0101 - 0150., 140
    - Registernrs. 0151 - 0200., 141
    - Registernrs. 0201 - 0243., 142
    - Registernrs. 0244 - 0282., 143
    - Registernrs. 0283 - 0330., 144
    - Registernrs. 0331 - 0380., 145
    - Registernrs. 0381 - 0412., 146
    - Registernrs. O 0075 - O 1271., 147; omslag
  - 1953, 148-156; 7 pakken en 2 omslagen
    Zie voor het rolboek misdrijven inv.nr. 9
    Zie voor het rolboek overtredingen inv.nrs. 27-28.
    - Registernrs. 0001 - 0048., 148
    - Registernrs. 0049 - 0092., 149
    - Registernrs. 0093 - 0137., 150
    - Registernrs. 0138 - 0173., 151
    - Registernrs. 0174 - 0222., 152
    - Registernrs. 0223 - 0260., 153
    - Registernrs. 0261 - 0306., 154
    - Registernrs. 0307 - 0328., 155; omslag
    - Registernrs. O 0061 - O 1232., 156; omslag
  - 1954, 157-164; 6 pakken en 2 omslagen
    Zie voor het rolboek misdrijven inv.nr. 10
    Zie voor het rolboek overtredingen inv.nrs. 29-30
    Zie voor de rolbladen inv.nr. 69.
    - Registernrs. 0001 - 0047., 157
    - Registernrs. 0048 - 0098., 158
    - Registernrs. 0099 - 0149., 159
    - Registernrs. 0150 - 0192., 160
    - Registernrs. 0193 - 0244., 161
    - Registernrs. 0245 - 0290., 162
    - Registernrs. 0291 - 0300., 163; omslag
    - Registernrs. O 0170 - O 0694., 164; omslag
  - 1955, 165-170; 5 pakken en 1 omslag
    Zie voor het rolboek misdrijven inv.nr. 11
    Zie voor het rolboek overtredingen inv.nrs. 31-33
    - Registernrs. 0001 - 0060., 165
    - Registernrs. 0061 - 0110., 166
    - Registernrs. 0111 - 0160., 167
    - Registernrs. 0161 - 0200., 168
    - Registernrs. 0201 - 0235., 169
    - Registernrs. O 0524 - O 1586., 170; omslag
  - 1956, 171-178; 7 pakken en 1 omslag
    Zie voor het rolboek misdrijven inv.nr. 12
    Zie voor het rolboek overtredingen inv.nrs. 34-36
    Zie voor de rolbladen inv.nr. 70
    Zie voor het alfabetisch namenregister inv.nr. 88.
    - Registernrs. 0001 - 0035., 171
    - Registernrs. 0036 - 0070., 172
    - Registernrs. 0071 - 0105., 173
    - Registernrs. 0106 - 0140., 174
    - Registernrs. 0141 - 0175., 175
    - Registernrs. 0176 - 0210., 176
    - Registernrs. 0211 - 0242., 177
    - Registernrs. O 0395 - O 1591., 178; omslag
  - 1957, 179-186; 8 pakken
    Zie voor het rolboek misdrijven inv.nr. 13
    Zie voor het rolboek overtredingen inv.nrs. 37-39
    Zie voor de rolbladen inv.nr. 71
    - Registernrs. 0001 - 0035., 179
    - Registernrs. 0036 - 0070., 180
    - Registernrs. 0071 - 0105., 181
    - Registernrs. 0106 - 0140., 182
    - Registernrs. 0141 - 0170., 183
    - Registernrs. 0171 - 0200., 184
    - Registernrs. 0201 - 0232., 185
    - Registernrs. O 0016 - O 1571., 186
  - 1958, 187-193; 7 pakken
    Zie voor het rolboek misdrijven inv.nr. 14
    Zie voor het rolboek overtredingen inv.nrs. 40-42
    Zie voor de rolbladen inv.nr. 72
    - Registernrs. 0001 - 0040., 187
    - Registernrs. 0041 - 0075., 188
    - Registernrs. 0076 - 0110., 189
    - Registernrs. 0111 - 0145., 190
    - Registernrs. 0146 - 0180., 191
    - Registernrs. 0181 - 0215., 192
    - Registernrs. O 0001 - O 1732., 193
  - 1959, 194-200; 7 pakken
    Zie voor het rolboek misdrijven inv.nr. 15
    Zie voor het rolboek overtredingen inv.nrs. 43-45
    - Registernrs. 0001 - 0035., 194
    - Registernrs. 0036 - 0070., 195
    - Registernrs. 0071 - 0105., 196
    - Registernrs. 0106 - 0140., 197
    - Registernrs. 0141 - 0170., 198
    - Registernrs. 0171 - 0205., 199
    - Registernrs. O 0051 - O 2073., 200
  - 1960, 201-207; 7 pakken
    Zie voor het rolboek misdrijven inv.nr. 16
    Zie voor het rolboek overtredingen inv.nrs. 46-48
    Zie voor de rolbladen inv.nr. 73
    - Registernrs. 0001 - 0035., 201
    - Registernrs. 0036 - 0070., 202
    - Registernrs. 0071 - 0105., 203
    - Registernrs. 0106 - 0140., 204
    - Registernrs. 0141 - 0175., 205
    - Registernrs. 0176 - 0209., 206
    - Registernrs. O 0051 - O 1931., 207
  - 1961, 208-214; 7 pakken
    Zie voor het rolboek misdrijven inv.nr. 17
    Zie voor het rolboek overtredingen inv.nrs. 49-51
    Zie voor de rolbladen inv.nr. 74
    - Registernrs. 0001 - 0035., 208
    - Registernrs. 0036 - 0070., 209
    - Registernrs. 0071 - 0105., 210
    - Registernrs. 0106 - 0140., 211
    - Registernrs. 0141 - 0175., 212
    - Registernrs. 0176 - 0203., 213
    - Registernrs. O 0051 - O 2111., 214
  - 1962, 215-220; 6 pakken
    Zie voor het rolboek misdrijven inv.nr. 18
    Zie voor het rolboek overtredingen inv.nr. 52-54
    Zie voor de rolbladen inv.nr. 75
    Zie voor het alfabetisch namenregister inv.nr. 89.
    - Registernrs. 0001 - 0035., 215
    - Registernrs. 0036 - 0070., 216
    - Registernrs. 0071 - 0105., 217
    - Registernrs. 0106 - 0145., 218
    - Registernrs. 0146 - 0189., 219
    - Registernrs. O 0121 - O 2131., 220
  - 1963, 221-226; 6 pakken
    Zie voor het rolboek misdrijven inv.nr. 19
    Zie voor het rolboek overtredingen inv.nrs. 55-58
    Zie voor de rolbladen inv.nr. 76
    - Registernrs. 0001 - 0040., 221
    - Registernrs. 0041 - 0080., 222
    - Registernrs. 0081 - 0125., 223
    - Registernrs. 0126 - 0165., 224
    - Registernrs. 0166 - 0202., 225
    - Registernrs. O 0061 - O 2541., 226
  - 1964, 227-231; 5 pakken
    Zie voor het rolboek misdrijven inv.nr. 20
    Zie voor het rolboek overtredingen inv.nrs. 59-63
    Zie voor de rolbladen inv.nr. 77
    - Registernrs. 0001 - 0040., 227
    - Registernrs. 0041 - 0080., 228
    - Registernrs. 0081 - 0120., 229
    - Registernrs. 0121 - 0157., 230
    - Registernrs. O 0080 - O 3150., 231
  - 1965, 232-237; 4 pakken en 2 omslagen
    De I staat voor misdaad, de O en de II staan voor overtredingen.
    Zie voor het rolboek overtredingen inv.nrs 64-66
    Zie voor de rolbladen inv.nr. 78
    - Registernrs. 0001 - 0045., 232
    - Registernrs. 0046 - 0066., 233
    - Registernrs. 2880/ I - 3271/ I., 234
    - Registernrs. 3278/ I - 3630/ I., 235
    - Registernrs. 3070/ II - 4198/ II., 236; omslag
    - Registernrs. O 0061 - O 1452., 237; omslag
  - 1966, 238-241; 4 pakken
    De I staat voor misdaad, de II staat voor overtredingen.
    Zie voor de rolbladen inv.nr. 79
    - Registernrs. 0002/ I - 0570/ I., 238
    - Registernrs. 0590/ I - 1069/ I., 239
    - Registernrs. 1087/ I - 1554/ I., 240
    - Registernrs. 0767/ II - 3783/ II., 241
  - 1967, 242-246; 5 pakken
    Zie voor de rolbladen inv.nr. 80
    - Registernrs. 0006/ I - 0395/ I., 242
      Openbaarheid beperkt tot 1 januari 2043
    - Registernrs. 0396/ I - 0785/ I., 243
    - Registernrs. 0786/ I - 1000/ I., 244
    - Registernrs. 1005/ I - 1456/ I., 245
    - Registernrs. 0054/ II - 3299/ II., 246
  - 1968, 247-251; 5 pakken
    - Registernrs. 0001/ I - 0398/ I., 247
    - Registernrs. 0420/ I - 0827/ I., 248
    - Registernrs. 0844/ I - 1131/ I., 249
    - Registernrs. 1132/ I - 1506/ I., 250
    - Registernrs. 0008/ II - 3552/ II., 251
  - 1969, 252-256; 5 pakken
    Zie voor de rolbladen inv.nr. 81
    - Registernrs. 0017/ I - 0477/ I., 252
      Openbaarheid beperkt tot 1 januari 2045
    - Registernrs. 0493/ I - 0889/ I., 253
    - Registernrs. 0891/ I - 1140/ I., 254
    - Registernrs. 1141/ I - 1466/ I., 255
    - Registernrs. 0261/ II - 3423/ II., 256
  - 1970, 257-261; 5 pakken
    - Registernrs. 0007/ I - 0491/ I., 257
      Openbaarheid beperkt tot 1 januari 2046
    - Registernrs. 0505/ I - 0863/ I., 258
    - Registernrs. 0871/ I - 1195/ I., 259
    - Registernrs. 1222/ I - 1579/ I., 260
    - Registernrs. 0067/ II - 2952/ II., 261
  - 1971, 262-265; 4 pakken
    - Registernrs. 0009/ I - 0592/ I., 262
    - Registernrs. 0600/ I - 0990/ I., 263
    - Registernrs. 1005/ I - 1565/ I., 264
    - Registernrs. 0030/ II - 3304/ II., 265
  - 1972, 266-269; 4 pakken
    Zie voor de rolbladen inv.nr. 82
    - Registernrs. 0013/ I - 0451/ I., 266
      Openbaarheid beperkt tot 1 januari 2048
    - Registernrs. 0465/ I - 0895/ I., 267
    - Registernrs. 0896/ I - 1420/ I., 268
    - Registernrs. 0020/ II - 3491/ II., 269
  - 1973, 270-273; 4 pakken
    - Registernrs. 0009/ I - 0364/ I., 270
      Openbaarheid beperkt tot 1 januari 2049
    - Registernrs. 0366/ I - 0945/ I., 271
    - Registernrs. 0982/ I - 1278/ I., 272
    - Registernrs. 0063/ II - 3578/ II., 273
  - 1974, 274-277; 4 pakken
    - Registernrs. 0001/ I - 0294/ I., 274
    - Registernrs. 0296/ I - 0601/ I., 275
    - Registernrs. 0602/ I - 1018/ I., 276
    - Registernrs. 0151/ II - 3535/ II., 277
  - 1975, 278-283; 6 pakken
    Zie voor de rolbladen inv.nr. 83
    - Registernrs. 0020/ I - 0245/ I., 278
      Openbaarheid beperkt tot 1 januari 2051
    - Registernrs. 0259/ I - 0568/ I., 279
    - Registernrs. 0583/ I - 0754/ I., 280
    - Registernrs. 0755/ I - 0925/ I., 281
    - Registernrs. 0926/ I - 1023/ I., 282
    - Registernrs. 0126/ II - 3471/ II., 283
  - 1976, 284-288; 5 pakken
    - Registernrs. 0001/ I - 0306/ I., 284
    - Registernrs. 0309/ I - 0589/ I., 285
    - Registernrs. 0590/ I - 0848/ I., 286
    - Registernrs. 0852/ I - 1035/ I., 287
    - Registernrs. 0025/ II - 3369/ II., 288
  - 1977, 289-295; 7 pakken
    Zie voor de rolbladen inv.nr. 83.
    - Registernrs. 0007/ I - 0155/ I., 289
    - Registernrs. 0156/ I - 0383/ I., 290
    - Registernrs. 0404/ I - 0614/ I., 291
    - Registernrs. 0616/ I - 0820/ I., 292
    - Registernrs. 0821/ I - 0987/ I., 293
    - Registernrs. 0113/ II - 2072/ II., 294
    - Registernrs. 2130/ II - 3517/ II., 295
  - 1978, 296-301; 6 pakken
    Zie voor de rolbladen inv.nr. 84.
    - Registernrs. 0010/ I - 0322/ I., 296
      Openbaarheid beperkt tot 1 januari 2054
    - Registernrs. 0324/ I - 0510/ I., 297
    - Registernrs. 0511/ I - 0673/ I., 298
    - Registernrs. 0678/ I - 0845/ I., 299
    - Registernrs. 0005/ II - 1787/ II., 300
    - Registernrs. 1805/ II - 3184/ II., 301
  - 1979, 302-307; 6 pakken
    - Registernrs. 0001/ I - 0149/ I., 302
      Openbaarheid beperkt tot 1 januari 2055
    - Registernrs. 0153/ I - 0344/ I., 303
    - Registernrs. 0347/ I - 0523/ I., 304
    - Registernrs. 0532/ I - 0717/ I., 305
    - Registernrs. 0062/ II - 1465/ II., 306
    - Registernrs. 1504/ II - 2895/ II., 307
  - 1980, 308-314; 7 pakken
    - Registernrs. 0005/ I - 0127/ I., 308
    - Registernrs. 0128/ I - 0388/ I., 309
    - Registernrs. 0389/ I - 0502/ I., 310
    - Registernrs. 0517/ I - 0660/ I., 311
    - Registernrs. 0661/ I - 0806/ I., 312
    - Registernrs. 0020/ II - 1484/ II., 313
    - Registernrs. 1488/ II - 2750/ II., 314
  - 1981, 315-322; 8 pakken
    Zie voor de rolbladen inv.nr. 85.
    - Registernrs. 0001/ I - 0144/ I., 315
      Openbaarheid beperkt tot 1 januari 2057
    - Registernrs. 0162/ I - 0326/ I., 316
    - Registernrs. 0331/ I - 0479/ I., 317
    - Registernrs. 0480/ I - 0616/ I., 318
    - Registernrs. 0621/ I - 0761/ I., 319
    - Registernrs. 0765/ I - 0890/ I., 320
    - Registernrs. 0047/ II - 1386/ II., 321
    - Registernrs. 1416/ II - 2744/ II., 322
  - 1982, 323-331; 9 pakken
    - Registernrs. 0002/ I - 0145/ I., 323
      Openbaarheid beperkt tot 1 januari 2058
    - Registernrs. 0147/ I - 0326/ I., 324
    - Registernrs. 0328/ I - 0460/ I., 325
    - Registernrs. 0461/ I - 0624/ I., 326
    - Registernrs. 0629/ I - 0773/ I., 327
    - Registernrs. 0041/ II - 0549/ II., 328
    - Registernrs. 0562/ II - 1193/ II., 329
    - Registernrs. 1209/ II - 1870/ II., 330
    - Registernrs. 1879/ II - 2492 / II., 331
  - 1983, 332-337; 6 pakken
    - Registernrs. 0006/ I - 0151/ I., 332
    - Registernrs. 0153/ I - 0368/ I., 333
    - Registernrs. 0370/ I - 0696 / I., 334
    - Registernrs. 0006/ II - 0684 / II., 335
    - Registernrs. 0716/ II - 1345 / II., 336
    - Registernrs. 1360/ II - 1950 / II., 337
  - 1984, 338-342; 5 pakken
    Zie voor de rolbladen inv.nr. 86.
    - Registernrs. 0003/ I - 0257/ I., 338
      Openbaarheid beperkt tot 1 januari 2060
    - Registernrs. 0265/ I - 0563/ I., 339
    - Registernrs. 0565/ I - 0705/ I., 340
    - Registernrs. 0001/ II - 0774/ II., 341
    - Registernrs. 0776/ II - 1666/ II., 342
  - 1985, 343-347; 5 pakken
    - Registernrs. 0010/ I - 0274/ I., 343
      Openbaarheid beperkt tot 1 januari 2061
    - Registernrs. 0316/ I - 0557/ I., 344
    - Registernrs. 0558/ I - 0771/ I., 345
    - Registernrs. 0013/ II - 0826/ II., 346
    - Registernrs. 0830/ II - 1695/ II., 347
  - 1986, 348-350; 3 pakken
    - Registernrs. 0002/ I - 0307/ I., 348
      Openbaarheid beperkt tot 1 januari 2062
    - Registernrs. 0319/ I - 0654/ I., 349
    - Registernrs. 0040/ II - 0734/ II., 350
  - 1987, 351-352; 2 omslagen
    - Registernrs. 0299/ I - 0449/ I., 351
    - Registernrs. 0021/ II - 0490/ II., 352
  - 1990, 353-354; 1 pak en 1 omslag
    Zie voor de rolbladen inv.nr. 87.
    - Registernrs. 0002/ I - 0559/ I., 353
    - Registernrs. 0012/ II - 0437/ II., 354; omslag
- Voorbeelddossiers, complete dossiers met de correcte grondslag voor de vervolging, 3
  Zie voor de bijbehorende dagvaardingen en vonnissen rubriek 2.
  - 1950, 355-377; 23 omslagen
    - Registernr. 002/50., 355
      Grondslag voor vervolging; art. 321 van het Wetboek van Strafrecht.
    - Registernr. 003/50., 356
      Grondslag voor vervolging; art. 157 van het Wetboek van Strafrecht.
    - Registernr. 005/50., 357
      Grondslag voor vervolging; art. 98 juncto 99 van het Wetboek van Strafrecht.
    - Registernr. 009/50., 358
      Grondslag voor vervolging; art. 266 van het Wetboek van Strafrecht.
    - Registernr. 019/50., 359
      Grondslag voor vervolging; art. 287 juncto 45 en art. 302 van het Wetboek van Strafrecht.
    - Registernr. 020/50., 360
      Grondslag voor vervolging; art. 57, art. 141, art. 180 juncto 182 van het Wetboek van Strafrecht.
    - Registernr. 021/50., 361
      Grondslag voor vervolging; art. 114 1e en 2e lid, art. 129 van het Wetboek van het Militair Strafrecht.
    - Registernr. 024/50., 362
      Grondslag voor vervolging; art. 21, art. 32, art. 33 en art. 41 van het Deviezenbesluit 1945.
    - Registernr. 027/50., 363
      Grondslag voor vervolging; art. 247 van het Wetboek van Strafrecht.
    - Registernr. 034/50., 364
      Grondslag voor vervolging; art. 225 van het Wetboek van Strafrecht.
    - Registernr. 036/037/50., 365
      Grondslag voor vervolging; art. 98, art. 99 van het Wetboek van het Militair Strafrecht.
    - Registernr. 041/50., 366
      Grondslag voor vervolging; art. 308 van het Wetboek van Strafrecht.
    - Registernr. 045/50., 367
      Grondslag voor vervolging; art. 23 en art. 114 van het Wetboek van het Militair Strafrecht.
    - Registernr. 047/50., 368
      Grondslag voor vervolging; art. 13 en art. 117 1e lid van het Wetboek van het Militair Strafrecht.
    - Registernr. 063/50., 369
      Grondslag voor vervolging; art. 225 en art. 326 juncto 45 van het Wetboek van Strafrecht.
    - Registernr. 100/50., 370
      Grondslag voor vervolging; art. 161 van het Wetboek van het Militair Strafrecht.
    - Registernr. 133/50., 371
      Grondslag voor vervolging; art. 242 en art. 246 van het Wetboek van Strafrecht.
    - Registernr. 160/50., 372
      Grondslag voor vervolging; art. 311 en art. 350 van het Wetboek van Strafrecht.
    - Registernr. 179/50., 373
      Grondslag voor vervolging; art. 102 1e lid van het Wetboek van het Militair Strafrecht.
    - Registernr. 204/50., 374
      Grondslag voor vervolging; art. 13, art. 15, art. 143 juncto en art. 129 1e en 2e lid van het Wetboek van het Militair Strafrecht.
    - Registernr. 216/50., 375
      Grondslag voor vervolging; art. 1 Machtigingsbesluit Geldzuivering.
    - Registernr. 226/50., 376
    - Registernr. 014/50., 377
      Grondslag voor vervolging; art. 108 1e lid, art. 117 1e lid en art. 120 no 1 van het Wetboek van het Militair Strafrecht.
  - 1955, 378-392; 15 omslagen
    - Registernr. 001/55., 378
      Grondslag voor vervolging; art. 416 van het Wetboek van Strafrecht.
    - Registernr. 002/55., 379
      Grondslag voor vervolging; art. 310 van het Wetboek van Strafrecht.
    - Registernr. 011/55., 380
      Grondslag voor vervolging; art. 114 van het Wetboek van het Militair Strafrecht.
    - Registernr. 013/55., 381
    - Registernr. 017/55., 382
      Grondslag voor vervolging; art. 150 van het Wetboek van het Militair Strafrecht.
    - Registernr. 018/55., 383
      Grondslag voor vervolging; art. 117 juncto 120 van het Wetboek van het Militair Strafrecht.
    - Registernr. 020/55., 384
      Grondslag voor vervolging; art. 321 van het Wetboek van het Militair Strafrecht.
    - Registernr. 030/55., 385
      Grondslag voor vervolging; art. 350 van het Wetboek van Strafrecht.
    - Registernr. 051/55., 386
      Grondslag voor vervolging; art. 300 juncto 304 en art. 301 juncto 304 van het Wetboek van Strafrecht.
    - Registernr. 069/55., 387
      Grondslag voor vervolging; art. 23 van het Wetboek van het Militair Strafrecht.
    - Registernr. 073/55., 388
      Grondslag voor vervolging; art. 111 van het Wetboek van Strafrecht.
    - Registernr. 076/55., 389
      Grondslag voor vervolging; art. 152 van het Wetboek van het Militair Strafrecht.
    - Registernr. 116/55., 390
      Grondslag voor vervolging; art. 321 en art. 363 van het Wetboek van Strafrecht.
    - Registernr. 165/55., 391
      Grondslag voor vervolging; art. 300 en art. 424 van het Wetboek van Strafrecht.
    - Registernr. 205/55., 392
  - 1960, 393-413; 21 omslagen
    - Registernr. 001/60., 393
    - Registernr. 002/60., 394
      Grondslag voor vervolging; art. 13 en art. 15 van het Wetboek van het Militair Strafrecht.
    - Registernr. 003/60., 395
    - Registernr. 010/60., 396
      Grondslag voor vervolging; art. 6, art. 11 en art. 114 van het Wetboek van het Militair Strafrecht.
    - Registernr. 039/60., 397
      Grondslag voor vervolging; art. 310 en art. 321 van het Wetboek van Strafrecht.
    - Registernr. 040/60., 398
      Grondslag voor vervolging; art. 184 en art. 180 van het Wetboek van Strafrecht.
    - Registernr. 043/60., 399
      Grondslag voor vervolging; art. 300 en art. 422 van het Wetboek van Strafrecht.
    - Registernr. 048/60., 400
      Grondslag voor vervolging; art. 10, art. 27, art. 37, art. 57 en art. 248 van het Wetboek van Strafrecht.
    - Registernr. 049/60., 401
      Grondslag voor vervolging; art. 11, art. 117 en art. 120 van het Wetboek van het Militair Strafrecht.
    - Registernr. 057/60., 402
      Grondslag voor vervolging; art. 311, art. 310 en art. 350 van het Wetboek van Strafrecht.
    - Registernr. 058/60., 403
      Grondslag voor vervolging; art. 138 van het Wetboek van Strafrecht.
    - Registernr. 067/60., 404
    - Registernr. 068/60., 405